臺灣雲林地方法院民事判決
                                    111年度六簡字第63號
原      告  總旺交通有限公司

法定代理人  胡玉真  
被      告  張詔鈞  

上列當事人間損害賠償事件，於民國111年4月25日言詞辯論終結
，本院判決如下：
    主  文
被告應給付原告新臺幣180,949元，及其中新臺幣110,949元自民
國111年4月1日起至清償日止，按年息百分之5計算之利息。
原告其餘之訴駁回。
訴訟費用由被告負擔百分之47，餘由原告負擔。
本判決第一項得假執行。
    事實及理由
壹、程序方面：
㈠、按因侵權行為涉訟者，得由行為地之法院管轄，民事訴訟法
    第15條第1 項定有明文。查本件侵權行為地位於雲林縣林內
    鄉，是依前述規定，本院自有管轄權，先予敘明。
㈡、被告經合法通知，未於言詞辯論期日到場，核無民事訴訟法
    第386 條所列各款情形，爰依原告之聲請，就此部分由其一
    造辯論而為判決。
貳、實體方面：
一、原告起訴主張：緣被告於民國110 年8 月2日11 時25分許駕
    駛車號0000-00號自用小客車，行經國道3號南下257.7K路段
    因處駕駛不慎，由後方撞上原告所有由訴外人陳良宇駕駛之
    車牌號碼000-0000號營業用大貨車（下稱系爭車輛），造成
    系爭車輛受損，而修復費用為新臺幣（下同）315,970元（ 
    鈑金33,000 元、烤漆27,600元、零件255,370元），因系爭
    車輛維修期間7日無法使用，每日損失10,000元，共求償70,
    000元，為此，爰依侵權行為法律關係，請求被告賠償前述
    損害，並聲明：被告應給付原告385,970元，及其中315,970
    元自起訴狀繕本送達之翌日起至清償日止，按年息5%計算之
    利息（原告於訴之聲明固未載明該部分，然於理由狀業已載
    明該部分〈見本院卷第3頁〉）。
二、被告未於言詞辯論期日到場，亦未提出書狀為任何聲明或陳
    述。
三、本院之判斷：
㈠、原告主張之上開事實，業據其提出道路交通事故當事人登記
    聯單、國道公路警察局道路交通事故初步分析研判表、道路
    交通事故現場圖、照片、估價單、證明書、行照等件影本為
    證，並經本院依職權向經內政部警政署國道公路警察局第八
    公路警察大隊調閱系爭肇事資料查明無訛，附卷可稽。又被
    告已於相當時期受合法之通知，而於言詞辯論期日不到場，
    亦未提出準備書狀作任何聲明或陳述以供本院審酌，經本院
    調查結果，是堪認原告之主張為真實。
㈡、按因故意或過失，不法侵害他人之權利者，負損害賠償責任
    ；汽車、機車或其他非依軌道行駛之動力車輛，在使用中加
    損害於他人者，駕駛人應賠償因此所生之損害；不法毀損他
    人之物者，被害人得請求賠償其物因毀損所減少之價額。民
    法第184條第1項前段、第191條之2前段、第196條分別定有
    明文。又按物被毀損時，被害人除得依民法第196條請求賠
    償外，並不排除民法第213條至第215條之適用。依民法第19
    6 條請求賠償物被毀損所減少之價額，得以修復費用為估定
    之標準，但以必要者為限（例如︰修理零件以新品換舊品，
    應予折舊），此有最高法院77年度第9次民事庭會議決議可
    資參照。又參之營利事業所得稅查核準則第95條第6款規定
    ，固定資產提列折舊採用定率遞減法者，以1年為計算單位
    ，其使用期間未滿1年者，按實際使用之月數相當於全年之
    比例計算之，不滿1月者，以月計。再依行政院公布之固定
    資產耐用年數表及固定資產折舊率表，系爭車輛為非運輸業
    用貨車，依固定資產耐用年數表第二類第三項規範，耐用年
    數為5年，再依固定資產折舊率表之定率遞減法，每年折舊
    率為1000分之438，但其最後1年之折舊額，加歷年折舊累計
    額，總和不得超過該資產成本原額10分之9。從而，系爭車
    輛修復費用之零件部分，應以扣除折舊後費用為限。查系爭
    車輛受損後，經送車廠估修結果，其必要之修復費用為315,
    970元（鈑金33,000元、烤漆27,600元、零件255,370 元）
    ，業據原告提出估價單影本在卷可參，經核該估價單所列各
    修復項目與系爭車輛受損之情形相符，堪認確係屬修復系爭
    車輛所必要。又系爭車輛於107年2月出廠，有原告提出系爭
    車輛行車執照在卷可參（見本院卷第55頁），本件事故發生
    時（即110年8月2日），故本件折舊採計3年7月計，而系爭
    車輛修復之零件費用為255,370元，扣除折舊金額後為50,34
    9元（計算式如附表），加計前開鈑金33,000 元、烤漆27,6
    00元，則系爭車輛之修復費用應為110,949元（計算式如下
    ：50,349＋33,000＋27,600＝110,949），原告主張之車輛修復
    費用，在此範圍內自屬必要費用，逾此範圍，即屬無據。
㈢、原告主張系爭車輛因車禍受損，受有營業損失70,000 元，此
    有原告提出之估價單及證明書存卷可查，核屬原告因本件車
    禍所受之損失，是原告請求被告賠償70,000元之損害，同屬
    有據。
四、從而，原告依侵權行為之法律關係，請求被告給付180,949
    元，及其中110,949元自起訴狀繕本送達翌日即111 年4月1
    日（本件起訴狀於111 年3月11日國內公示送達公告，見本
    院卷第59頁，故自公告日起算20日，即於111 年3 月31日發
    生送達之效力）起至清償日止，按年息5%計算之法定遲延利
    息，為有理由，應予准許，逾此範圍之請求，則無理由，爰
    予駁回。
五、本件事證已臻明確，兩造其餘主張陳述及所提之證據，經本
    院審酌後，認均不足以影響本判決之結果，均毋庸一一論述
    ，附此敘明。
六、本件係就民事訴訟法第427 條訴訟適用簡易程序所為部分被
    告敗訴之判決，於原告勝訴部分，依同法第389 條第1 項第
    3 款之規定，應依職權宣告假執行。
七、訴訟費用：民事訴訟法第79條。
中    華    民    國     111    年    5    月    9    日
                 斗六簡易庭       法  官  温文昌
上列為正本係照原本作成。
如不服本判決，應於送達後20日內向本院提出上訴狀並表明上訴
理由，如於本判決宣示後送達前提起上訴者，應於判決送達後20
日內補提上訴理由書（須按他造人數附繕本）。
中　　華　　民　　國　　111 　年　　5 　　月　　10　　日
                                  書記官  林雅菁
附表
-----
折舊時間           金額
第1年折舊值        255,370×0.369=94,232
第1年折舊後價值    255,370-94,232=161,138
第2年折舊值        161,138×0.369=59,460
第2年折舊後價值    161,138-59,460=101,678
第3年折舊值        101,678×0.369=37,519
第3年折舊後價值    101,678-37,519=64,159
第4年折舊值        64,159×0.369×(7/12)=13,810
第4年折舊後價值    64,159-13,810=50,349